【裁判字號】    94,訴,2353
【裁判日期】    950406
【裁判案由】    毒品危害防制條例
【裁判全文】
臺灣桃園地方法院刑事判決              94年度訴字第2353號
公  訴  人  臺灣桃園地方法院檢察署檢察官
被      告  乙○○
指定辯護人  本院公設辯護人甲○○
上列被告因違反毒品危害防制條例案件，經檢察官提起公訴（94
年度毒偵字第4121號）及移送併辦（94年度毒偵字第6482號、95
年度毒偵字第372 號），被告於準備程序進行中，就被訴事實為
有罪之陳述，本院告知其簡式審判程序之旨，聽取當事人意見後
，裁定由受命法官獨任依簡式審判程序審理，檢察官復聲請改依
協商程序而為判決，茲判決如下：
    主  文
乙○○連續施用第一級毒品，累犯，處有期徒刑拾壹月。扣案之
第一級毒品海洛因伍包（驗餘合計淨重壹點陸柒公克，含極微量
海洛因殘渣之外包裝伍個重壹點壹捌公克）均沒收銷燬。
    事實及理由
一、犯罪事實：乙○○前因施用第二級毒品案件，經臺灣臺東地
    方法院以90年度毒聲字第15號裁定送觀察、勒戒後，因有繼
    續施用毒品傾向，復經同院以90年度毒聲字第70號裁定令入
    戒治處所施以強制戒治1 年，嗣戒治成效評定合格，無繼續
    戒治之必要，由同院以90年度毒聲字第482 號裁定停止戒治
    ，所餘期間付保護管束，迄民國91年2 月9 日期滿未經撤銷
    ，視為強制戒治期滿執行完畢。此次施用毒品犯行並經檢察
    官提起公訴，由臺灣臺東地方法院以90年度易字第84號判處
    有期徒刑4 月確定，經與其另犯竊盜案件（經臺灣板橋地方
    法院以90年度易字第62號判決判處有期徒刑6 月）定應執行
    刑為有期徒刑9 月，甫於91年8 月12日縮刑期滿執行完畢。
    詎其仍未悔改，於上開強制戒治執行完畢釋放後5 年內，復
    基於施用第一級毒品海洛因之概括犯意，自94年7 月5 日某
    時起至95年1 月3 日中午某時止，分別在其桃園縣龜山鄉○
    ○路○ 段516 巷20弄10號3 樓、桃園縣龜山鄉○○路○ 段16
    1 號13樓之1 及桃園縣龜山鄉○○路○ 段163 號14樓D 之30
    5 等住處，以將第一級毒品海洛因置入香菸內點燃吸食之方
    式，連續施用第一級毒品海洛因多次，平均1 週即施用1 次
    。嗣先後為警於如附表所示之時間、地點查獲，並扣得如附
    表查獲物品欄所示之物，因而查悉上情。
二、證據：
（一）被告乙○○於警詢、檢察官偵訊及本院審理時之自白。
（二）臺北縣政府警察局新莊分局偵辦毒品危害防制條例案被移
      送人姓名代碼對照表（尿液檢體編號：101417）、臺灣檢
      驗科技股份有限公司出具之濫用藥物尿液檢驗報告（尿液
      檢體編號：101417）；桃園縣政府警察局龜山分局被採尿
      人姓名編號對照表（尿液檢體編號：J-4512）、臺灣尖端
      先進生技醫藥股份有限公司出具之濫用藥物檢驗報告（尿
      液檢體編號：J-4512）；臺北縣政府警察局新莊分局毒品
      尿液對照表（尿液檢體編號：100031）、臺灣檢驗科技股
      份有限公司出具之濫用藥物尿液檢驗報告（尿液檢體編號
      ：100031）各1 份。
（三）扣案之第一級毒品海洛因2 包（驗餘淨重0.42公克，含極
      微量海洛因殘渣之外包裝2 個重0.47公克）、第一級毒品
      海洛因3 包（驗餘淨重1.25公克，含極微量海洛因殘渣之
      外包裝3 個重0.71公克）。
（四）法務部調查局95年3 月10日調科壹字第080010699 號鑑定
      通知書、法務部調查局95年1 月26日調科壹字第08001056
      0 號鑑定通知書各1 份。
（五）臺灣臺東地方法院檢察署檢察官90年度毒偵緝字第2 號起
      訴書、臺灣臺東地方法院90年度易字第84號刑事判決、臺
      灣高等法院被告前案紀錄表各1 份。
三、被告就上開犯罪事實已認罪，經本院指定公設辯護人協助其
    進行協商，當事人雙方於審判外達成如主文所示科刑之合意
    。經查，被告之自白，有上開證據足認屬實，並與本院認定
    之事實相符。至被告於94年7 月12日晚間8 時許為警查獲時
    所扣得之注射針筒12支、電子磅秤1 臺及分裝袋4 個；於95
    年1 月3 日下午6 時30分許為警查獲時所扣得之注射針筒4
    支、分裝杓4 支及電子磅秤1 個等物，被告供稱乃友人王寶
    山及另一真實姓名、年籍不詳之友人所有，既無積極證據證
    明為被告所有供其施用第一級毒品海洛因所用之物，復非違
    禁物，協商之從刑內容認無庸就各該物品諭知沒收，亦核無
    不合。審酌被告之犯罪行為主要係戕害自身，並未直接積極
    損害他人之利益，且犯後坦承犯行，態度尚稱良好，暨其施
    用毒品之動機、目的、手段、施用毒品之次數及其素行等情
    狀，上開協商內容尚無不當之處，本案復查無刑事訴訟法第
    455 條之4 第1 項各款所列情形，檢察官聲請改依協商程序
    而為判決，本院爰不經言詞辯論，於協商合意範圍內為協商
    判決。
四、應適用之法條：刑事訴訟法第273 條之1 第1 項、第455 條
    之2 第1 項、第455 條之4 第2 項、第455 條之8 、第454
    條第2 項，毒品危害防制條例第10條第1 項、第18條第1 項
    前段，刑法第11條、第56條、第47條。
五、本判決除有刑事訴訟法第455 條之4 第1 項第1 款、第2 款
    、第4 款、第6 款、第7 款所定情形之一，或違反同條第2
    項規定者外，不得上訴。
六、如有前述例外得上訴之情形，又不服本件判決，得自收受判
    決送達之日起10日內，向本院提出上訴書狀，上訴於第二審
    法院。
中    華    民    國    95    年    4     月    6     日
                     刑事第十庭    法  官  許炎灶
以上正本證明與原本無異。
                                   書記官  文巧雲
中    華    民    國    95    年    4     月    6     日
附表：
┌──┬───────┬───────────┬────────────┐
│編號│查  獲  時  間│ 查    獲    地    點 │  查    獲    物    品  │
├──┼───────┼───────────┼────────────┤
│ 01 │94年7 月12日晚│桃園縣龜山鄉○○路○ 段│無                      │
│    │間8 時許      │516 巷20弄10號3 樓    │                        │
├──┼───────┼───────────┼────────────┤
│ 02 │94年11月22日晚│桃園縣龜山鄉○○路○ 段│海洛因2 包（驗餘淨重0.42│
│    │間10時20分許  │50巷10弄14之1 號前    │公克，含極微量海洛因殘渣│
│    │              │                      │之外包裝2 個重0.47公克）│
├──┼───────┼───────────┼────────────┤
│ 03 │95年1 月3 日下│桃園縣龜山鄉○○路○ 段│海洛因3 包（驗餘淨重1.25│
│    │午6 時30分許  │163 號14樓D 之305     │公克，含極微量海洛因殘渣│
│    │              │                      │之外包裝3 個重0.71公克）│
└──┴───────┴───────────┴────────────┘
附錄本案論罪科刑法條：毒品危害防制條例第10條第1 項。
毒品危害防制條例第10條
施用第一級毒品者，處 6 月以上 5 年以下有期徒刑。
施用第二級毒品者，處 3 年以下有期徒刑。


司法院資訊處製作；財團法人民間司法改革基金會備份。
